臺灣高雄地方法院民事判決
111年度簡上字第160號
上  訴  人  彭秋絹即高健當鋪


訴訟代理人  鍾名茂  
被上訴人    黃朝欽  
訴訟代理人  鄭曉東律師
            魏緒孟律師
上列當事人間請求返還汽車事件，上訴人對於民國111年3月31日
本院高雄簡易庭111年度雄簡字第395號第一審判決提起上訴，本
院於民國111年11月9日言詞辯論終結，判決如下：
    主  文
上訴駁回。
第二審訴訟費用由上訴人負擔。 
    事實及理由
壹、程序事項：
    按被上訴人於判決確定前，得撤回訴之全部或一部。但上訴
    人已為本案之言詞辯論者，應得其同意。訴之撤回應以書狀
    為之。但於期日，得以言詞向法院或受命法官為之。訴經撤
    回者，視同未起訴。民事訴訟法第262條第1項、第2項、第4
    項及第263條第1項前段規定分別定有明文。又上開規定，於
    第二審程序準用之，民事訴訟法第463條規定亦有明文。查
    被上訴人於原審主張：被上訴人因積欠上訴人借款債務，而
    將名下所有車牌號碼000-0000號自小客車（下稱系爭汽車）
    交付予上訴人保管，以做為債權擔保。嗣被上訴人已清償債
    務完畢，爰依兩造簽訂之汽機車權利讓渡書（下稱系爭契約
    ），請求上訴人應將系爭汽車返還被上訴人。原審就被上訴
    人該項聲明判決其勝訴。上訴人聲明不服提起上訴，惟被上
    訴人於本院第二審程序中撤回請求上訴人應返還系爭汽車予
    被上訴人部分之起訴，並獲上訴人同意（參見本院簡上字卷
    第173頁）。依前說明，上開確認請求上訴人應將系爭汽車
    返還被上訴人之訴部分，已因被上訴人撤回起訴，而不在本
    院上訴審審理範圍，合先敘明。
貳、實體事項：
一、上訴人起訴主張：
　　被上訴人於民國109年1月間，因無力負擔積欠上訴人及其他
    債權人債務，而向本院聲請債務協商，嗣109年4月16日，上
    訴人要求被上訴人將名下所有系爭汽車交付予其保管，以做
    為債權擔保，兩造遂簽訂系爭契約。詎上訴人接管該車後，
    屢次違規而積欠罰款221,819元（下稱系爭罰款），依系爭
    契約第6條約定:「乙方（即上訴人）接管該車後，如有造成
    違規罰單、ETC通行費未繳、肇事及利用此車進行非法行為
    ，而產生民刑事責任時，全由乙方負責」，上訴人自應負責
    繳清罰款，惟上訴人至今均尚未繳納，爰依系爭契約之法律
    關係提起本件訴訟，並聲明：上訴人應給付被上訴人221,81
    9元，及自起訴狀繕本送達之翌日起至清償日止，按年息百
    分之5計算之利息。
二、被上訴人於原審中並未到庭，亦未具狀為答辯。
三、嗣原審審理後，為被上訴人全部勝訴之判決。上訴人對原審
    判決不服，提起上訴，上訴聲明為：原判決廢棄，被上訴人
    第一審之訴均駁回。被上訴人則聲明：上訴駁回。
四、兩造不爭執事項（依被上訴人撤回部分略為文字調整）：
　㈠被上訴人前曾以系爭車輛作為擔保而向上訴人借款。惟於109
    年1 月間，上訴人因無力負擔積欠上訴人及其他債權人債務
    遂向本院聲請債務協商。
　㈡於109 年4 月16日，上訴人授權訴外人即其員工田志偉代上
    訴人和被上訴人簽立系爭契約，被上訴人並將系爭車輛交付
    予上訴人。
　㈢系爭車輛於109 年5 月20日至109 年12月9 日期間，共積欠
    系爭罰款。
　㈣於109 年4 月16日，上訴人授權其員工田志偉代上訴人和訴
    外人吳岳燐簽訂汽機車權利讓渡書。
五、經查： 
　⒈上訴人授權田志偉代上訴人和被上訴人簽立系爭契約，且對
    於其為系爭契約實際上當事人等節並不爭執（參見本院簡上
    字卷第174頁），堪信被上訴人主張兩造為系爭契約之實質
    當事人，應屬真實。而依據系爭契約第6條約定，乙方（即
    上訴人）接管該車後，如有造成違規罰單、ETC通行費未繳
    、肇事及利用此車進行非法行為，而產生民事、刑事責任時
    ，全由乙方負責，與甲方（即被上訴人）無關，乙方不得有
    異議。是上訴人對被上訴人依約負有繳納系爭罰款之義務，
    則被上訴人依系爭契約第6條約定，請求上訴人應繳納系爭
    罰款，自屬有據，為有理由。
　⒉至上訴人雖答辯：其業已將系爭車輛出售予他人，故系爭罰
    款與其無涉，應由系爭汽車之現使用者繳納等語，並提出系
    爭汽車歷次交易證明文件（參見本院簡上字卷第87至89頁）
    。惟查，縱使上訴人已將系爭汽車轉售予他人，已非系爭汽
    車現占有人，且系爭罰款並非係上訴人違規行為所致，然而
    ，並不影響被上訴人本於系爭契約第6條約定向被上訴人請
    求給付繳納系爭罰款之權利。上訴人雖又提出訴外人蔡哲諄
    與林曄間之汽車權利讓渡書（下稱系爭訴外契約），主張依
    系爭訴外契約第5條約定，系爭汽車自109年5月9日起由林曄
    接管後所生之違規費用應由林曄負擔等節（參見本院簡上字
    卷第151頁）。然兩造均非系爭訴外契約之當事人，則被上
    訴人自不受該契約之拘束，上訴人亦無從以該契約為抗辯。
    倘若上訴人認系爭罰款應由其後手負責，自應再另依相關法
    律關係向其後手為該權利主張。是上訴人此部分所辯，並無
    理由。至於上訴人聲請傳喚證人蔡哲諄到庭接受訊問，以證
    明系爭訴外契約內容屬實等節，亦無必要，應予駁回。此外
    ，上訴人聲請傳喚上訴人到庭接受訊問，以證明系爭契約內
    容屬實，雙方為權利讓渡買賣關係等節，惟此部分與被上訴
    人請求上訴人繳納系爭罰款部分無涉，亦無傳喚之必要性，
    併予敘明。
六、綜上所述，上訴人依系爭契約第6條約定，請求被上訴人給
    付221,819元，及自起訴狀繕本送達翌日即110年12月23日（
    參見原審卷第51頁所示之回證）起至清償日止，按年息百分
    之5 計算之利息，為有理由，應予准許。原審為上訴人勝訴
    判決，且依職權為假執行之宣告，並無違誤。上訴人上訴指
    摘原審判決不當，求予廢棄改判，為無理由，應予駁回。
七、本件判決基礎已臻明確，兩造其餘提出之攻擊防禦方法及訴
    訟資料，均與判決結果不生影響，爰不逐一論述，併此敘明
    。
八、據上論結，本件上訴為無理由，依民事訴訟法第436 條之1
    第3 項、第449 條第1 項、第78條，判決如主文。 　　   
中　　華　　民　　國　　111 　年　　11　　月　　30　　日
　　　　　        民事第三庭  審判長  法　官　高瑞聰
                                      法　官　林家伃
                                      法　官　黃姿育
以上正本係照原本作成。
本判決不得上訴。　　　　　　　　　　　　　　　
中　　華　　民　　國　　111 　年　　11　　月　　30　　日
                                      書記官  陳亭妤